臺灣新竹地方法院刑事裁定
110年度聲再字第9號
再審聲請人  
即受判決人  李韋慶





上列再審聲請人即受判決人因竊盜案件，對於本院106年度易字
第294號、106年度易字第385號、106年度竹簡字第252號確定判
決，臺灣高等法院106年度上易字第906號確定判決聲請再審，本
院裁定如下：
    主  文
再審之聲請均駁回。 
    理  由
一、聲請再審意旨如附件聲請狀所載。
二、按聲請再審，由判決之原審法院管轄；法院認為聲請再審之
    程序違背規定者，應以裁定駁回之。但其不合法律上之程式
    可以補正者，應定期間先命補正，刑事訴訟法第426條第1項
    、第433條分別定有明文。又再審係對確定判決認定事實錯
    誤而設之救濟程序，應以確定判決為聲請再審之客體，方為
    適法，倘第一審判決曾經上訴之程序加以救濟，嗣於上訴審
    就事實已為實體審判認定，則應以該第二審確定判決為聲請
    再審之對象，並向該第二審法院提出。此項得否作為聲請再
    審之客體，以及再審之聲請是否具備合法條件，受理再審聲
    請之法院，應先加審查，若其聲請再審之程序違背規定，即
    應以其聲請不合法，依刑事訴訟法第433條規定，裁定駁回
    之，必再審之客體無誤，且聲請合法，始能進而審究其再審
    有無理由。
　  又按刑事訴訟法第429條、第433條規定業於民國109年1月8
    日修正公布，並於同年月10日生效，修正後第429條明定：
    「聲請再審，應以再審書狀敘述理由，附具原判決之繕本及
    證據，提出於管轄法院為之。但經釋明無法提出原判決之繕
    本，而有正當理由者，亦得同時請求法院調取之。」另修正
    後之第433條明定：「法院認為聲請再審之程序違背規定者
    ，應以裁定駁回之。但其不合法律上之程式可以補正者，應
    定期間先命補正。」而所謂敘述理由，係指具體表明符合法
    定再審事由之原因事實而言；所稱證據，係指足以證明再審
    事由存在之證據，倘僅泛言有法定再審事由，而未敘明具體
    情形，或所述具體情形，顯與法定再審事由不相適合，或未
    提出足以證明再審事由存在之證據，均應認聲請再審之程序
    違背規定。
三、經查，本件再審聲請人即受判決人李韋慶（下稱聲請人）聲
    請就本院106年度易字第294號、106年度易字第385號、106
    年度竹簡字第252號、臺灣高等法院106年度上易字第906號
    判決聲請再審，茲說明如下：
（一）就臺灣高等法院106年度上易字第906號判決部分：
　　　查聲請人前因竊盜案件，經本院以105年度易字第1000號
      、106年度易字第11號判決判處罪刑後，聲請人不服提起
      上訴，經臺灣高等法院為實體審理後，於106年8月8日以1
      06年度上易字第906號判決撤銷原判決，判處應執行有期
      徒刑1年，如易科罰金，以新臺幣1000元折算1日確定等情
      ，有上開判決、臺灣高等法院被告前案紀錄表在卷可按。
      揆諸前揭說明，本件聲請人聲請此部分再審，既係以臺灣
      高等法院106年度上易字第906號第二審實體確定判決為對
      象，自應向第二審管轄法院為之，始為合法，其誤向為第
      一審判決之本院聲請再審，聲請程序自屬違背規定，且屬
      不得補正之事項，應予駁回。
（二）就本院106年度易字第294號、106年度易字第385號、106
      年度竹簡字第252號部分：
　 1、聲請人就此部分確定判決具狀聲請再審，均未附具原判決
      之繕本及足以證明再審事由存在之證據，經本院於110年6
      月15日發函命聲請人應於文到5日內補正原判決之繕本暨
      證據，聲請人於110年6月24日收受該函文後，並未提出判
      決繕本暨相關證據，且未釋明有何無法提出判決繕本之事
      由供本院審酌。
   2、又聲請人就此部分聲請再審案件，僅泛稱就106年度易字
      第294號案件中有一件北新竹的，除聲請人之自白外，並
      無直接證據足以證明係聲請人所為，泛稱警詢時有疲勞訊
      問之狀況，上開案件均係出於「呂俊雄」脅迫云云。惟聲
      請人不僅就上揭案件之再審事由未具體說明，復未提出任
      何足以證明再審事由存在之證據，經本院函請補正亦未加
      以補正，其聲請再審之程序已違背規定。再按109年1月8
      日修正公布，同年月10日施行之刑事訴訟法增訂第429條
      之2前段規定，聲請再審之案件，除顯無必要者外，應通
      知聲請人及其代理人到場，並聽取檢察官及受判決人之意
      見。其立法意旨係為釐清聲請再審是否合法及有無理由，
      故除顯無必要者外，如依聲請意旨，從形式上觀察，聲請
      顯無理由而應予駁回，例如提出之事實、證據，一望即知
      係在原確定判決審判中已提出之證據，經法院審酌後捨棄
      不採，而不具備新規性之實質要件，並無疑義者，或顯屬
      程序上不合法且無可補正，其程序違背規定已明，而無需
      再予釐清，當然毋庸依上開規定通知到場聽取意見之必要
      ，庶免徒然浪費有限之司法資源（最高法院109年度台抗
      字第263號裁定意旨參照）。查本件聲請人之聲請再審，
      經本院通知補正提出足以證明再審事由存在之「證據」，
      聲請人迄均未提出，程序已經違背規定，故認無踐行通知
      聲請人到場並聽取檢察官意見等程序之必要，而逕予駁回
      ，併此敘明。
四、據上論斷，應依刑事訴訟法第433條前段，裁定如主文。
中　　華　　民　　國　　110 　年　　12　　月　　30　　日
                  刑事第八庭  審判長法  官  廖素琪
　　　　　　　　　                  法  官  潘韋廷
　　　　　　　　　                  法  官  林哲瑜
以上正本證明與原本無異。　　　　　　　　　
如不服本裁定，應於裁定送達後5日內向本院提出抗告狀。
中　　華　　民　　國　　111 　年　　1 　　月　　6 　　日
　　　　　　　　　                  書記官　曾柏方
　　　　　　　　　
附件：